【裁判字號】    97,易,633
【裁判日期】    970731
【裁判案由】    竊盜
【裁判全文】
臺灣屏東地方法院刑事判決               97年度易字第633號
公  訴  人  臺灣屏東地方法院檢察署檢察官
被      告  乙○○
                    （現因另案於臺東監獄東成分監執行中）
上列被告因竊盜案件，經檢察官提起公訴（97年度偵字第3307號
），被告於本院準備程序中就被訴事實為有罪之陳述，經本院裁
定依簡式審判程序審理，判決如下：
    主  文
乙○○攜帶兇器竊盜，累犯，處有期徒刑捌月。又攜帶兇器竊盜
，累犯，處有期徒刑捌月。又竊盜，累犯，處有期徒刑肆月。又
攜帶兇器竊盜，累犯，處有期徒刑拾月。應執行有期徒刑貳年肆
月。
    事  實
一、乙○○前於民國95年間因違反毒品危害防制條例案件，經本
    院以96年度訴字第143 號判決判處有期徒刑1 年2 月確定，
    嗣經本院以96年度聲減字第1010號裁定減刑減為有期徒刑7
    月確定，而於96年10月12日縮刑期滿執行完畢。詎猶不知悔
    改，意圖為自己不法之所有，分別為下列竊盜犯行：(一)於97
    年4 月26日上午10時許，攜帶客觀上足供兇器使用之鐵鋸1
    支（已丟棄而未尋獲），前往屏東縣新園鄉五房村河堤外河
    川地段林傳貴承租之農地，以將固定鐵管之繩索鋸斷之方式
    ，竊取林傳貴所有之鐵管；(二)於97年4 月27日上午10時許，
    攜帶上開客觀上足供兇器使用之鐵鋸1 支（已丟棄而未尋獲
    ），前往上開地點，以相同方式，竊取林傳貴所有之鐵管；
    兩天合計竊取10支鐵管，得手後將之載往屏東縣新園鄉○○
    村○○○段676 地號「五房資源回收場」變賣，得款新台幣
    （下同）200 元花用殆盡；(三)於97年4 月27日23時許，至屏
    東縣新園鄉○○村○○路51號「明賢汽車保養廠」門口，徒
    手竊取蔡春賢之金爐1 個；(四)97年4 月28日上午10時許，攜
    帶上開客觀上足供兇器使用之鐵鋸1 支（已丟棄而未尋獲）
    ，前往上開(一)(二)之地點，以上開(一)(二)之方式，竊取林傳貴所
    有之鐵管2 支；並於同日中午12時許，持上開(三)所竊得之金
    爐以及鐵管2 支至「五房資源回收場」變賣，得款200 元花
    用殆盡。嗣因警方於97年5 月1 日13時30分許，在「五房資
    源回收場」查贓並調閱監視錄影畫面而循線查知上開(三)(四)之
    情，並在屏東縣警察局東港分局承辦警員詢及其之前有無前
    往該地竊取物品之際，主動承認上開(一)(二)犯罪情事，願意接
    受法院裁判而自首。
二、案經屏東縣警察局東港分局報請臺灣屏東地方法院檢察署檢
    察官偵查起訴。
    理  由
壹、程序方面
一、按「除簡式審判程式、簡易程式及第三百七十六條第一款、
    第二款所列之罪之案件外，第一審應行合議審判。」此刑事
    訴訟法第284 條之1 定有明文。又本件檢察官起訴被告所犯
    係刑法第320 條第1 項之竊盜罪、同法第321 條第1 項第3
    款之加重竊盜罪，屬於刑事訴訟法第376 條第2 款所定之罪
    ，是依上開規定，即由本院獨任進行審判程序，就此合先敘
    明。
二、按除被告所犯為死刑、無期徒刑、最輕本刑為3 年以上有期
    徒刑之罪或高等法院管轄第一審案件者外，於法院行準備程
    序進行中，被告先就被訴事實為有罪之陳述時，審判長得告
    知被告簡式審判程序之旨，並聽取當事人、代理人、辯護人
    及輔佐人之意見後，裁定進行簡式審判程序；又簡式審判程
    序之證據調查，不受刑事訴訟法第159 條第1 項、第161 條
    之2 、第161 條之3 、第163 條之1 及第164 條至第170 條
    規定之限制，刑事訴訟法第273 條之1 第1 項、第279 條第
    2 項前段、第273 條之2 分別定有明文。被告所為係犯死刑
    、無期徒刑、最輕本刑為3 年以上有期徒刑以外之罪，其於
    準備程序中就被訴事實為有罪之陳述，經法官告知簡式審判
    程序之旨，並聽取公訴人、被告之意見後，本院認為適宜進
    行簡式審判程序，依刑事訴訟法第273 條之1 第1 項規定，
    裁定進行簡式審判程序，合先敘明。
貳、實體部分
一、上開犯罪事實業據被告坦承不諱，核與被害人林傳貴、蔡春
    賢指述以及證人許志堅證述之情節相符，復有扣押物品目錄
    表、贓物認領保管單、屏東縣警察局東港分局指認犯罪嫌疑
    人紀錄表、車籍查詢- 基本資料詳細畫面各1 紙、照片27張
    附卷可稽，被告之自白核與事實相符，本件事證已明，被告
    犯行洵堪認定。
二、按刑法第321 條第1 項第3 款之攜帶兇器竊盜罪，係以行為
    人攜帶兇器竊盜為其加重條件，此所謂兇器，其種類並無限
    制，凡客觀上足對人之生命、身體、安全構成威脅，具有危
    險性之兇器均屬之，且祇須行竊時攜帶此種具有危險性之兇
    器為已足，並不以攜帶之初有行兇之意圖為必要（最高法院
    74年3 月19日刑庭總會決議參照）。查未扣案之鐵鋸1 支，
    質地堅硬，以之攻擊於人，於客觀上應足以為殺害或傷害人
    之生命、身體之器械，堪認為兇器。是核被告上開事實(一)、
    (二)、(四)所為，均係犯刑法第321 條第1 項第3 款之攜帶兇器
    竊盜既遂罪，被告上開事實(三)所為，係犯刑法第320條第1項
    竊盜罪。被告所犯上開數罪間，犯意各別，行為互殊，應予
    分論併罰。又被告前於95年間因違反毒品危害防制條例案件
    ，經本院以96年度訴字第143 號判決判處有期徒刑1 年2 月
    確定，嗣經本院以96年度聲減字第1010號裁定減刑減為有期
    徒刑7 月確定，而於96年10月12日縮刑期滿執行完畢一情，
    有臺灣屏東地方法院檢察署刑案資料查註紀錄表、臺灣高等
    法院被告全國前案紀錄表各1 紙附卷可稽，其於5 年以內故
    意再犯本件有期徒刑之罪，為累犯，應依刑法第47條第1 項
    之規定各加重其刑。另刑法第62條所謂發覺，固非以有偵查
    犯罪權之機關或人員確知其人犯罪無誤為必要，而於對其發
    生嫌疑時，即得謂為已發覺，但此項對犯人之嫌疑，仍須有
    確切之根據得為合理之可疑者，始足當之，若單純主觀上之
    懷疑，要不得謂已發生嫌疑（最高法院90年度台上字第3400
    號判決參照）。本件被告係於警方查獲其涉犯上開事實(三)、
    (四)之犯行，詢問是否另涉他案時，主動供出上開事實(一)、(二)
    竊盜犯行（見警卷第1 至第3 頁97年5 月2 日警詢筆錄），
    且被告係主動供出上開事實(一)、(二)竊盜犯行一情，亦經證人
    甲○○於本院審理中結證明確（見本院卷第28頁）。是被告
    上開事實(一)、(二)之竊盜犯行後，在未有偵查犯罪職權之機關
    或公務員尚未確定被告係犯罪行為人前，即向承辦警員坦承
    犯行並接受裁判，被告上開事實(一)、(二)行為已合於自首之要
    件，爰依刑法第62條前段規定各減輕刑責。並就上開事實(一)
    、(二)之犯行，依刑法第71條第1 項規定先加後減之。爰審酌
    被告為圖不勞而獲而犯罪，且於上開事實(一)、(二)、(四)之犯行
    持兇器竊盜，易致危害，然所得財物價值均非鉅及犯後坦承
    犯行等一切情狀，各量處如主文所示之刑，並定其應執行刑
    ，以資懲戒。又被告行竊用之鐵鋸1 支，雖係供犯罪所用之
    物，然遍查全卷，均無證據證明屬被告所有之物，且業已丟
    棄（見警卷第2 頁），爰不為沒收之諭知，附此敘明。
據上論斷，應依刑事訴訟法第284 條之1 、第273 條之1 第1 項
、第299 條第1 項前段，刑法第320 條第1 項、第321 條第1 項
第3 款、第47條第1 項、第62條前段、第51條第5 款，判決如主
文。
本案經檢察官顏珮珊到庭執行職務。
中    華    民    國    97    年    7     月    31    日
                  刑事第一庭    法  官  羅培毓
以上正本證明與原本無異。
如不服本判決應於收受本判決送達後10日內向本院提出上訴書狀
，其未敘述上訴理由者，並得於提起上訴後10日內向本院補提理
由書狀（均須按他造當事人之人數附繕本）「切勿逕送上級法院
」
中    華    民    國    97    年    7     月    31    日
                                書記官  呂坤宗
附錄本案論罪科刑法條：
中華民國刑法第320條
（普通竊盜罪、竊佔罪）
意圖為自己或第三人不法之所有，而竊取他人之動產者，為竊盜
罪，處 5 年以下有期徒刑、拘役或 5 百元以下罰金。
意圖為自己或第三人不法之利益，而竊佔他人之不動產者，依前
項之規定處斷。
前二項之未遂犯罰之。
刑法第321條
犯竊盜罪而有左列情形之一者，處六月以上、五年以下有期徒刑
：
一  於夜間侵入住宅或有人居住之建築物、船艦或隱匿其內而犯
    之者。
二  毀越門扇、牆垣或其他安全設備而犯之者。
三  攜帶兇器而犯之者。
四  結夥三人以上而犯之者。
五  乘火災、水災或其他災害之際而犯之者。
六  在車站或埠頭而犯之者。
前項之未遂犯罰之。


司法院資訊處製作；財團法人民間司法改革基金會備份。
